【裁判字號】    95,台上,4894
【裁判日期】    950907
【裁判案由】    違反毒品危害防制條例
【裁判全文】
最高法院刑事判決            九十五年度台上字第四八九四號
    上  訴  人  甲○○
                        14號.
                        （另案在台灣台中監獄執行）
上列上訴人因違反毒品危害防制條例案件，不服台灣高等法院台
中分院中華民國九十五年六月二十七日第二審判決（九十五年度
上訴字第八○○號，起訴案號：台灣彰化地方法院檢察署九十四
年度偵字第三四八八號），提起上訴，本院判決如下：
    主  文
原判決撤銷，發回台灣高等法院台中分院。
    理  由
本件原判決認定上訴人甲○○共同連續犯有原判決事實欄一罪行
，因而撤銷第一審之科刑判決，改判仍論上訴人以共同連續販賣
第一級毒品罪，處有期徒刑拾貳年；固非無見。
惟查：(一)、有罪判決書之事實認定，為適用法令之準據，法院應
將與論罪科刑有關之事項，翔實記載，然後於理由內逐一說明其
憑以認定之證據，並使事實認定與理由說明，互相適合，方為合
法；倘若事實認定與理由說明，不相一致，或事實、理由欄內之
記載，前後齟齬，按諸刑事訴訟法第三百七十九條第十四款後段
規定，均屬判決理由矛盾之當然違背法令。原判決事實欄一認定
：上訴人與洪振獻、陳繹尹共同意圖營利，並基於概括之犯意，
自民國九十三年七月間某日起至同年九月二十二日止，以每包新
台幣（下同）一千元之價格，連續販賣第一級毒品海洛因予施瑞
濠約六、七十次（包括與施瑞益合買之二、三次），得款五萬九
千元及行動電話易付卡一張；復自九十三年九月初某日起至同年
十月十七日止，以每包一千元或二千元不等之價格，連續販賣海
洛因予施瑞益約六、七十次（其中二千元者計二、三次，其餘均
為一千元；又施瑞益與施瑞濠合買二、三次），得款六萬二千元
等情；惟事實欄一、(一)、(二)及理由一、(五)卻註明及說明謂：依罪
疑從有利被告認定之原則，認上訴人共同販賣海洛因予施瑞濠計
六十次，每次一千元，合計現金五萬九千元及折抵價值一千元之
行動電話易付卡一張；另認上訴人共同販賣海洛因予施瑞益計六
十次，每次一千元者計五十八次，每次二千元者計二次，合計六
萬二千元（見原判決正本第二頁第二十三行至二十四行、第三頁
第九至十行、第九頁第十三至十四行、第十七至十八行）；但原
判決事實欄一方面認上訴人販賣海洛因予施瑞濠計六、七十次，
每包一千元，另方面卻又認上訴人販賣海洛因予施瑞濠者計六十
次；及一方面認上訴人販賣海洛因予施瑞益計六、七十次，每包
一千元者計五十八次，每包二千元者計二、三次，另方面卻又認
上訴人販賣海洛因予施瑞益者計六十次；每包一千元者計五十八
次，每包二千元者計二次（見上揭頁、行）；其事實認定與理由
說明，不相一致，前後齟齬，洵有判決理由矛盾之違法。(二)、除
有特別規定外，已受請求之事項未予判決，或未受請求之事項予
以判決者，其判決當然違背法令，刑事訴訟法第三百七十九條第
十二款定有明文。本件檢察官起訴之犯罪事實為：上訴人與洪振
獻、陳繹尹共同意圖營利，並基於概括之犯意，自九十三年九月
中旬某日起至同年十一月某日止，先由洪振獻出資購買海洛因並
分裝後，先後出售予施瑞濠多次及施瑞益二次等情；足見檢察官
起訴上訴人之犯罪時間為九十三年九月中旬某日起至同年十一月
某日止；但原判決調查審認之犯罪時間，乃向前提前自九十三年
七月間某日起至同年十月十七日止；至上訴人自九十三年十月十
八日起至同年十一月某日止，有無公訴意旨所指之販賣海洛因犯
行，原判決胥未調查說明，難謂無已受請求之事項未予判決之違
背法令。上訴意旨雖未指摘及此，但為本院得依職權調查之事項
。綜上，應認原判決有撤銷發回更審之原因。
據上論結，應依刑事訴訟法第三百九十七條、第四百零一條，判
決如主文。
中    華    民    國  九十五  年    九    月    七    日
                      最高法院刑事第十二庭
                          審判長法官  林  永  茂
                                法官  洪  文  章
                                法官  蘇  振  堂
                                法官  蕭  仰  歸
                                法官  何  菁  莪
      本件正本證明與原本無異
                                      書  記  官
中    華    民    國  九十五  年    九    月   十一   日
                                                      Ｑ


司法院資訊處製作；財團法人民間司法改革基金會備份。
